
\vspace{1.8em}
\begin{minipage}{\textwidth}
\stepcounter{mallinumber}
\textbf{Tüüpsõnamall \arabic{mallinumber}\,\vadja{sika}}\\

\begin{sideways}
\begin{tabular}{l l}
muutvormimall & tunnused \\
\hline
\underline{si}\,+\,ka & \textsc{ sg nom } \\
\underline{si}\,+\,ga & \textsc{ sg gen } \\
\underline{si}\,+\,kka & \textsc{ sg par } \\
\underline{si}\,+\,kkasõ & \textsc{ sg ill } \\
\underline{si}\,+\,gaz & \textsc{ sg ine } \\
\underline{si}\,+\,gass & \textsc{ sg ela } \\
\underline{si}\,+\,gallõ & \textsc{ sg all } \\
\underline{si}\,+\,gall & \textsc{ sg ade } \\
\underline{si}\,+\,galt & \textsc{ sg abl } \\
\underline{si}\,+\,gassi & \textsc{ sg tra } \\
\underline{si}\,+\,gassaa & \textsc{ sg ter } \\
\underline{si}\,+\,gaka & \textsc{ sg com } \\
\underline{si}\,+\,gad & \textsc{ pl nom } \\
\underline{si}\,+\,kojõ & \textsc{ pl gen } \\
\underline{si}\,+\,koit & \textsc{ pl par } \\
\underline{si}\,+\,koisõ & \textsc{ pl ill } \\
\underline{si}\,+\,koiz & \textsc{ pl ine } \\
\underline{si}\,+\,koiss & \textsc{ pl ela } \\
\underline{si}\,+\,koillõ & \textsc{ pl all } \\
\underline{si}\,+\,koill & \textsc{ pl ade } \\
\underline{si}\,+\,koilt & \textsc{ pl abl } \\
\underline{si}\,+\,koissi & \textsc{ pl tra } \\
\underline{si}\,+\,koissaa & \textsc{ pl ter } \\
\underline{si}\,+\,koika & \textsc{ pl com } \\
\end{tabular}
\end{sideways}
\captionof{table}{Tüüpsõna \arabic{mallinumber}\,\textit{sika} ekstraheeritud muutvormimallid.}
\label{tab:tüüpsõnamall-sika}

\end{minipage}

 
\vspace{1em}
\noindent Tüüpsõna ei hõlma teisi lekseeme vormi\-sõnastikus.
